臺灣板橋地方法院交通事件裁定　　　　　　　　　九十三年度交聲字第一五○三號
　　原處分機關　交通部公路總局臺北區監理所
　　異　議　人
　　即受處分人　乙○○
右列受處分人因違反道路交通管理處罰條例事件，對於交通部公路總局臺北區監理所
中華民國九十三年十月四日所為之處分（原處分案號：北監營字第裁四○－ＡＢＹ九
三○九六九號），聲明異議，本院裁定如左：
    主      文
原處分撤銷。
乙○○不罰。
    理      由
一、按法院受理交通事件，準用刑事訴訟法之規定，道路交通管理處罰條例第八十九
    條前段定有明文，是最高法院七十六年臺上字第四九八六號判例：認定犯罪事實
    所憑之證據，雖不以直接證據為限，間接證據亦包括在內；然而無論直接或間接
    證據，其為訴訟上之證明，須於通常一般之人均不致有所懷疑，而得確信其為真
    實之程度者，始得據為有罪之認定，倘其證明尚未達到此一程度，而有合理之懷
    疑存在以致事實審法院無從取得有罪之確信時，即應由法院為諭知被告無罪之判
    決，亦即刑事訴訟法上法院認定事實之最重要原則「認定被告有罪，就該有罪事
    實不能有任何之合理懷疑存在」，於法院審理行為人違反道路交通管理處罰條例
    案件時，自當有其適用。易言之，法院於審理行為人違反道路交通管理處罰條例
    案件，當踐行完畢調查證據之程序後，為事實之認定時，如就原處分機關所認定
    之行為人違規之事實仍有合理之訴訟上懷疑，而無法百分之百確信行為人確有該
    當於道路交通管理處罰條例各該處罰條文之構成要件事實時，即應依訴訟上之待
    證事實「倘有懷疑，則從被告之利益作解釋」之證據法則，作對受處分人有利之
    認定。
二、本件原處分機關認異議人即受處分人乙○○於民國九十二年五月三日清晨五時五
    十六分許，駕駛車牌號碼Ｇ七－六七七號營業小客車，途經臺北市大同區○○○
    路○段與昌吉街設有燈光號誌管制之交岔路口時闖紅燈，經臺北市政府警察局大
    同分局大橋派出所警員甲○○攔停，以受處分人駕駛汽車有違反道路交通管理處
    罰條例第五十三條規定之行為當場掣單舉發，經將舉發通知單送達於受處分人時
    ，受處分人拒絕簽章，經掣單員警記明「拒簽」字樣後，視為已收受，受處分人
    於九十三年十月十一日提出本件聲明異議前，並無書面申訴資料提出，逾越應到
    案期日（九十二年五月十八日）三十日以上，原處分機關乃於九十三年十月四日
    ，依道路交通管理處罰條例第五十三條（裁決書贅引第一項，應予更正）、第六
    十三條第一項第三款（裁決書漏載第三款，應予補正）、違反道路交通管理事件
    統一裁罰基準表之規定，逕行裁處受處分人罰鍰五千四百元，並記違規點數三點
    。
三、訊據受處分人乙○○始終堅決否認於右揭時、地有駕駛車牌號碼Ｇ七－六七七號
    營業小客車闖紅燈之違規行為，辯稱：伊並未闖紅燈，警方也沒拍照採證，對舉
    發違規相當不服等語。經查，臺北市大同區○○○路○段與昌吉街口，是設有燈
    光號誌管制之交岔路口，受處分人如果沒有闖紅燈的話，警方就不會攔停開單舉
    發，本件交通違規舉發案係警員甲○○所舉發，但其對舉發之事實已經沒有印象
    等情，業據證人即掣單舉發之警員甲○○於本院九十三年十一月十七日調查時結
    證明確。而綜觀全案卷證，本件原處分機關認受處分人駕駛汽車有上開違規之事
    實，無非是以原舉發通知單所載為憑，然此既為受處分人所否認，又經本案掣單
    舉發之員警證述如上，要難徒以受處分人若是沒有闖紅燈，警方就不會攔停開單
    發之假想推測，逕予認定受處分人即有駕駛汽車違規闖紅燈之情事，既無其他積
    極證據相佐，自應作對受處分人有利之認定，認其所為上開辯解尚屬可採。
四、綜上所述，原處分機關所認定受處分人駕駛汽車有前述違規闖紅燈之情事，因本
    件查無其他積極證據足以證明，自應作對受處分人有利之認定，原處分機關未予
    詳查，遽對受處分人為前開裁罰，即難認為允當。本件受處分人之異議為有理由
    ，自應由本院將原處分撤銷，並另為不罰之諭知如主文第二項所示，以資適法。
據上論斷，應依道路交通案件處理辦法第二十條前段，裁定如主文。
中　　　華　　　民　　　國　　九十三　　年　　 十二 　　月　　二十九　　日
                                      臺灣板橋地方法院交通法庭
                                          法  官  張  江  澤
右正本證明與原本無異。
如不服本裁定，應於裁定送達後五日內向本院提出抗告狀。
                                          書記官  林  怡  秀
中　　　華　　　民　　　國　　九十三　　年　　 十二 　　月　　二十九　　日
